# 关于政府补助中资产补助采用净额法的疑惑

提问人：企鹅家琦琦 时间：2019-04-02 11:15:34
陈版，你好！
您再政府补助的一个回帖中提到，与资产相关的政府补助采用总额法还是净额法只是列报的问题。我觉得采用净额法对资产类型的政府补助进行会计处理有几点瑕疵。
第一：采用净额法相当于消减了资产的账面价值，从资产定义本身未能较好的体现资产的未来给企业带来经济利益流入。并且每年的折旧额也少，也不能体现折旧是资产预期经济消耗方式这一理念。
第二：采用净额法时如果资产产生减值问题，不好评估。因为资产账面价值是扣除补助后的价值与可收回金额不具有比较基础。
因此我觉得净额法存在的合理是否值得商榷。谢谢陈版指教。

回答人：chenyiwei
净额法的存在有其合理性，将其冲减资产价值代表了为购建该资产而由企业自身负担的净成本。特别是如果没有该项补助则不会发生该项资产购建支出的情况下，使用净额法相对更合理。当然净额法的缺点是提供的有效信息较少，上市公司摘录非经常性损益时容易遗漏等。
与资产相关的政府补助采用总额法还是净额法，对减值测试的结果没有影响。参考：《瑞华研究 2010 ～ 2016 汇编》之 “问题1-3-1（由与资产相关的政府补助所形成的递延收益余额在资产减值测试中的考虑）”。
理论上净额法和总额法下的净利润、净资产应当一致。但如果所涉及的资产是生产设备，其折旧计入存货成本，则总额法/净额法下的结果可能会有一定差异，但一般选择忽略。